臺灣高等法院臺南分院民事裁定　　94年度抗字第389號
抗　告　人　保證責任雲林縣清潔勞動合作社
法定代理人　丙○○○
代　理　人　乙 ○ ○
相　對　人　中華電信股份有限公司台灣中區電信分公司雲林營
　　　　　　運處
法定代理人　甲 ○ ○
代　理　人　丁 ○ ○
上列抗告人因與相對人間聲請保全證據事件，對於中華民國94年
7月11日臺灣雲林地方法院94年度全字第3號裁定提起抗告，本院
裁定如下：
    主    文
抗告駁回。
抗告訴訟費用由抗告人負擔。
    理    由
一、原審法院裁定以：
  (一)、按保全證據之聲請，應表明(1)他造當事人，如不能指定他
      造當事人者，其不能指定之理由；(2)應保全之證據；(3)依
      該證據應證之事實；(4)應保全證據之理由。前項第1款及
      第4款理由，應釋明之，民事訴訟法第370條定有明文。
  (二)、本件聲請人即抗告人聲請保全證據，既未表明他造當事人
      及其不能指定他造當事人之理由，亦未表明應保全證據之
      理由，並提出即時可供調查之證據以資釋明，其聲請於法
      自有未合，應予駁回。
二、抗告意旨略以：
  (一)、中華郵政公司之元長郵局為相對人交付投郵案外單位，本
      件待證之事實為相對人交郵信件，經相對人出納劉先生以
      00-0000000撥打0000000000通知抗告人，且經中華郵政公
      司元長郵局招領郵件人員以00-0000000、00-0000000撥打
      0000000000通知抗告人領取94年3月份承攬相對人營運處
      之清潔費（掛號郵件編號P.1791）。其使用00-0000000、
      00-0000000與抗告人0000000000之通聯紀錄，為重要關鍵
      證據。故應保全之證據為相對人00-0000000、中華郵政公
      司元長郵局00-0000000、00-0000000等94年5月份通聯紀
      錄與抗告人0000000000之通聯紀錄。
  (二)、本件兩造間請求返還履約保證金事件，業經原審法院虎尾
      簡易庭於94年6月15日以94年度虎簡字第72號判決駁回原
      告（即抗告人）之訴，抗告人不服已於94年7月6日提起上
      訴（現由原審法院94年度簡上字第42號審理中），有證據
      未調查之處，且依電信法相關規定，該通聯紀錄僅保存3
      個月，請本院儘速完成調閱，保全證據，以維抗告人權益
      。
三、按證據有滅失或礙難使用之虞，或經他造同意者，得向法院
    聲請保全；就確定事、物之現狀有法律上利益並有必要時，
    亦得聲請為鑑定、勘驗或保全書證，民事訴訟法第368條第1
    項定有明文。其立法意旨，係鑑於證據之調查，本應於訴訟
    繫屬後已達調查之程度，且有調查必要者，始得為之，但於
    此之前，如該證據有滅失或有礙難使用之虞，卻不能立即調
    查，將因證據之滅失或情事變更而礙難使用，致影響日後裁
    判之正確性，故特設此制以為預防。是倘本案訴訟已繫屬於
    法院，且已達可以調查證據之程度者，自無聲請保全證據之
    必要，最高法院92年度台抗字第202號、92年度台抗字第502
    號裁定可資參照。
四、經查：兩造間請求返還履約保證金事件（抗告人請求相對人
    給付新臺幣135,000元，及其法定利息），業經原審法院虎
    尾簡易庭於94年6月15日以94年度虎簡字第72號判決駁回原
    告（即抗告人）之訴，抗告人不服已於94年7月6日提起上訴
    ，目前繫屬於原審法院（94年度簡上字第42號），此有原審
    法院虎尾簡易庭94年度虎簡字第72號判決影本及原審法院94
    年度簡上字第42號送達通知書影本在卷可按（見本院卷27至
    33 頁）。且經本院細閱原審法院虎尾簡易庭94年度虎簡字
    第72 號判決，原審法院已依抗告人之聲請行調查證據程序
    ，並就報酬給付期限、相對人是否有給付遲延（相對人業於
    94年5 月9日以中華郵政掛號郵件編號P.1791寄發付款支票
    ，已生送達效力，且生清償效力，即未有給付遲延之情形）
    、抗告人終止契約並請求返還保證金等事由是否有理由，予
    以審認並為判決駁回原告（即抗告人）之訴；嗣抗告人不服
    已於94 年7月6日提起上訴，目前繫屬於原審法院（94年度
    簡上字第42號），抗告人倘認尚有調查證據之必要，應逕向
    受訴法院即原審法院94年度簡上字第42號訴訟程序中，聲請
    調查相對人00-0000000、中華郵政公司元長郵局00-0000000
    、00-000 0000等94年5月份通聯紀錄與抗告人0000000000之
    通聯紀錄，揆諸前開說明，抗告人殊無於94年7月6日向原審
    法院另行聲請保全證據之必要。是原審法院以裁定駁回抗告
    人之聲請保全證據，其理由雖與本院之認定不同，但其結果
    並無二致，仍應認抗告人之抗告為無理由。抗告意旨仍執前
    詞，指摘原裁定不當，求予廢棄，非有理由。
五、據上論結，本件抗告為無理由，依民事訴訟法第495條之1第
    1項、第449條第1項、第95條、第78條，裁定如主文。
中　　華　　民　　國　　94　　年　　10　　月　　5　　日
                  民事第四庭    　審判長法　官  林金村
　　　　　　　　　　　　　　　　        法　官  林輝雄
　　　　　　　　　　　　　　　　        法　官  胡景彬
上為正本係照原本作成。
不得再抗告。
中　　華　　民　　國　　94　　年　　10　　月　　6　　日
                                        書記官  趙玲瓏
                                                   K
